【裁判字號】    97,消債清,128
【裁判日期】    980318
【裁判案由】    清算事件
【裁判全文】
台灣台中地方法院民事裁定           97年度消債清字第128號
    聲  請  人
    即  債務人  己○○
    相  對  人
    即  債權人  渣打國際商業銀行股份有限公司
    法定代理人  甲○○
    相  對  人
    即  債權人  台中商業銀行股份有限公司
    法定代理人  戊○○
    相  對  人
    即  債權人  聯邦商業銀行股份有限公司
    法定代理人  乙○○
    相  對  人
    即  債權人  萬泰商業銀行股份有限公司
    法定代理人  丙○○
    相  對  人
    即  債權人  大眾商業銀行股份有限公司
                          樓及.
    法定代理人  丁○○
                          樓及.
    相  對  人
    即  債權人  中國信託商業銀行股份有限公司
    法定代理人  庚○○
上列當事人因消費者債務清理事件聲請清算，本院裁定如下：
    主    文
債務人己○○自中華民國98年 3月18日16時起開始清算程序，並
同時終止清算程序。
    理    由
一、按法院開始清算程序之裁定，應載明其年、月、日、時，並
    即時發生效力；債務人之財產不敷清償清算程序之費用時，
    法院應裁定開始清算程序，並同時終止清算程序，消費者債
    務清理條例第83條第1項、第85條第1項分別定有明文。
二、本件聲請人即債務人聲請意旨略以：因聲請人之財產及收入
    不足以清償債務，前曾依照中華民國銀行公會會員辦理消費
    金融案件無擔保債務協商機制與金融機構成立協商，協商條
    件為月付新台幣 1萬2925元，惟因聲請人原本工作內容為鐵
    棟搭建、鐵窗及鐵門等工程承攬，因近年來世界新興國家經
    濟建設之故，導致聲請人所營事業主要原物料隨之起漲，此
    外又逢我國國內經擠景氣下滑，內需市場萎縮，兩因素加乘
    影響結果，致使聲請人自94年起，營業狀況即江河日下，以
    致以債養債而積欠如此此龐大債務。及至95年因聲請人始終
    無法常償還到期之款項，乃於95年 8月間在未顧及履約能力
    即與債權銀行達成協商，其間聲請人乃東挪西湊，四處調借
    ，終至96年 1月因入不敷出而毀諾，故聲請人無力繼續履行
    原協商條件，顯係因非可歸責於己之事由致履行有重大困難
    ，又聲請人即債務人又未經法院裁定開始更生程序或許可和
    解或宣告破產，爰聲請清算等語。
三、經查：債務人所主張之上開事實，業據提出戶籍謄本、債權
    人清冊（債務81萬0920元）、財產及收入狀況說明書、財團
    法人金融聯合徵信中心當事人綜合信用報告--債務清理條例
    前置協商專用債權人清冊、財政部台灣省中區國稅財產歸屬
    資料清清單、財政部台灣省中區國稅局95年、96年度綜合所
    得稅各類所得資料清單、營業收支簿附卷為證，此外本件又
    查無聲請人即債務人有消費者債務清理條例第6條第3項、第
    8條或第82條第2項所定駁回清算聲請之事由存在，則聲請人
    即債務人聲請清算，應屬有據。再查，依據聲請人即債務人
    所提財產及收入狀況說明書所載，其財產除登記有車牌號碼
    MO-1823號（1992年） 之自小客車一輛，此有行車執照在卷
    可稽，依行政院所頒「固定資產耐用年數表」及「固定資產
    折舊率表」之規定，小客車之耐用年數為 5年，依定率遞減
    法每年折舊1000分之369，而上開自小客車已分別使用達 17
    年，已無太多殘值，且債務人亦自承該車輛已報廢，再參酌
    本件清算程序之規模，堪認債務人之財產應不敷清償清算程
    序之費用，自應裁定開始本件清算程序，並同時終止清算程
    序，爰裁定如主文。
中    華    民    國    98    年    3     月    18    日
                  民事庭法  官  顏世傑
上為正本係照原本作成
「開始清算程序」之裁定不得抗告，如不服「同時終止清算程序
」之裁定，應於裁定送達後10日內，以書狀向本院提出抗告，並
繳納抗告費新臺幣1000元。
中    華    民    國    98    年    3     月    18    日
                        書記官  陳麗卿


司法院資訊處製作；財團法人民間司法改革基金會備份。
